【裁判字號】    96,易,3471
【裁判日期】    980213
【裁判案由】    傷害等
【裁判全文】
臺灣板橋地方法院刑事判決              96年度易字第3471號
公  訴  人  臺灣板橋地方法院檢察署檢察官
被      告  丙○○
            戊○○
上  一  人
選任辯護人  方伯勳律師
            李建慶律師
被      告  乙○○
            甲○○
上列被告等因恐嚇等案件，經檢察官提起公訴（95年度偵字第24
264 號及96年度偵字第9163、15408 、15939 、17182 、21485
），並聲請改依協商程序而為判決，茲判決如下：
    主  文
丙○○共同犯恐嚇危害安全罪，處有期徒刑肆月，如易科罰金，
以新臺幣壹仟元折算壹日，減為有期徒刑貳月，如易科罰金，以
新臺幣壹仟元折算壹日；又共同犯恐嚇危害安全罪，處有期徒刑
肆月，如易科罰金，以新臺幣壹仟元折算壹日，減為有期徒刑貳
月，如易科罰金，以新臺幣壹仟元折算壹日。應執行有期徒刑參
月，如易科罰金，以新臺幣壹仟元折算壹日。
戊○○共同犯恐嚇危害安全罪，累犯，處有期徒刑伍月，如易科
罰金，以新臺幣壹仟元折算壹日，減為有期徒刑貳月又拾伍日，
如易科罰金，以新臺幣壹仟元折算壹日。
乙○○共同犯強制未遂罪，累犯，處有期徒刑伍月，如易科罰金
，以新臺幣壹仟元折算壹日，減為有期徒刑貳月又拾伍日，如易
科罰金，以新臺幣壹仟元折算壹日。
甲○○共同犯強制未遂罪，處有期徒刑肆月，如易科罰金，以新
臺幣壹仟元折算壹日，減為有期徒刑貳月，如易科罰金，以新臺
幣壹仟元折算壹日。
    事實及理由
一、犯罪事實：戊○○前因違反毒品危害防制條例案件，經本院
    以94年度簡字第5389號判決判處有期徒刑3 月確定，於民國
    95年3 月2 日執行完畢；乙○○則因違反電子遊戲場業管理
    條例案件，經本院以91年度重簡字第377 號判決判處有期徒
    刑3 月確定，於93年4 月16日執行完畢。詎均不知謹言慎行
    。緣壬○○（另行審結）因代人處理坐落臺北縣三峽鎮某筆
    土地之使用權爭議，遲遲未能依託取得該土地共有人子○○
    出具之土地使用同意書，為遂此目的，乃與丙○○、戊○○
    、乙○○、甲○○、丁○○、庚○○、辛○○（後3 人另行
    審結）為下列行為：
（一）壬○○、丁○○、丙○○於95年8 月23日上午11時許，同
      往子○○友人李恭國位在臺北縣三峽鎮嘉添里21鄰嘉添22
      7 之40號住處（侵入住宅部分未經告訴及起訴），欲請李
      恭國勸說子○○出面處理上開土地使用權相關事宜，恰李
      恭國外出不在，心生不悅，3 人竟基於恐嚇危害安全之犯
      意聯絡，推翻屋內物品，並由壬○○對李恭國之配偶己○
      嚇稱：「別讓我遇到李恭國，否則要打斷他一隻手、腳」
      等加害身體之言語後離去，己○隨即轉知李恭國，使李恭
      國心生畏怖致生危害於安全，於翌日舉家搬遷他處。
（二）95年8 月23日中午12時40分許，壬○○、丁○○、丙○○
      另與庚○○、戊○○、辛○○前往子○○位在臺北縣三峽
      鎮○○街159 號住處，未遇子○○，卻與子○○之子丑○○發生口角，壬○○與庚○○示意毆人，丁○○、辛○○
      乃出手毆打丑○○，致丑○○受有左前臂挫傷併瘀傷、左
      膝膕區瘀傷、左小腿挫傷、右大拇指撕裂傷（按：檢察官
      就此部分傷害犯行，僅起訴庚○○，嗣告訴人丑○○並已
      撤回告訴）。其等離去前，復基於恐嚇危害安全之犯意聯
      絡，由壬○○、庚○○出言對丑○○恫稱：「明日將再來
      ，若不交出印章，將殺害你全家」、「要把你的腿打斷」
      等加害生命、身體之話語，其餘之人則在旁助勢，使丑○○心生畏怖致生危害於安全，並於翌日子○○返家後，一
      同搬離上址。
（三）壬○○事後查知子○○遷往桃園縣楊梅鎮○○○街之「陽
      光山林社區」居住，遂於95年11月15日晚間8 時許，與丁○○、乙○○、甲○○至該社區外會合，俟同日晚間8 時
      30分許，子○○之子癸○○駕車搭載子○○外出，其等即
      基於妨害自由之犯意聯絡，由壬○○、丁○○、乙○○、
      甲○○分乘不詳人所有之數輛車（未扣案）尾隨在後，丁○○並在桃園縣楊梅鎮○區道路上，接續2 次駕車攔阻癸○○所駕車輛，欲以此強暴行為，妨害癸○○與子○○自
      由行車之權利，令之停車協談前揭土地使用權事宜，因癸○○未予置理且閃避得宜，順利駛回住處，而未能得逞。
二、證據：
（一）被告丙○○、戊○○、乙○○、甲○○於本院審理時之自
      白。
（二）證人己○、子○○、丑○○、癸○○於本院審理時之證詞
      。
（三）財團法人恩主公醫院診斷證明書1 份。
三、被告丙○○、戊○○、乙○○、甲○○就上開犯罪事實已認
    罪，經檢察官徵詢己○（並代其夫李恭國表示意見）、子○○、丑○○、癸○○之意見，各被害人均表示不追究被告4
    人之刑責後，當事人雙方於審判外達成如主文所示科刑之合
    意。核被告丙○○、戊○○、乙○○、甲○○之自白，有上
    開證據足認屬實，並與本院認定之事實相符。茲審酌各被告
    犯罪之動機、目的、手段、素行及坦承犯行之犯後態度等一
    切情狀，上開協商內容尚無不當之處，本案復查無刑事訴訟
    法第455 條之4 第1 項各款所列情形，檢察官聲請改依協商
    程序而為判決，本院爰不經言詞辯論，於協商合意範圍內為
    協商判決。
四、應適用之法條：刑事訴訟法第455 條之2 第1 項、第455 條
    之4 第2 項、第455 條之8 、第454 條第2 項，刑法第28條
    、第305 條、第304 條第2 項、第1 項、第47條第1 項、第
    25條第2 項、第41條第1 項前段、第2 項、第51條第5 款，
    刑法施行法第1 條之1 ，中華民國96年罪犯減刑條例第2 條
    第1 項第3 款、第7 條、第9 條、第10條第1 項。
五、本判決除有刑事訴訟法第455 條之4 第1 項第1 款、第2 款
    、第4 款、第6 款、第7 款所定情形之一，或違反同條第2
    項之規定者外，不得上訴。
六、如有前述例外得上訴之情形，且不服本判決，應於收受判決
    後10日內向本院提出上訴書狀，並應敘述具體理由；其未敘
    述上訴理由者，應於上訴期間屆滿後20日內向本院補提理由
    書（均須按他造當事人之人數附繕本）「切勿逕送上級法院
    」。
中    華    民    國    98    年    2     月    13    日
                    刑事第九庭  法  官  許炎灶
以上正本證明與原本無異。
                                書記官  屠衛民
中    華    民    國    98    年    2     月    13    日
附錄本案論罪科刑法條：刑法第304 條、第305 條。
中華民國刑法第304 條（強制罪）
以強暴、脅迫使人行無義務之事或妨害人行使權利者，處3 年以
下有期徒刑、拘役或3 百元以下罰金。
前項之未遂犯罰之。
中華民國刑法第305 條（恐嚇危害安全罪）
以加害生命、身體、自由、名譽、財產之事，恐嚇他人致生危害
於安全者，處2 年以下有期徒刑、拘役或3 百元以下罰金。


司法院資訊處製作；財團法人民間司法改革基金會備份。
